臺灣高雄地方法院刑事裁定　　　　　　　96年度易字第1458號
公　訴　人　臺灣高雄地方法院檢察署檢察官
被　　　告　乙○○
　　　　　　甲○○
上列被告因竊盜案件，經檢察官提起公訴（96年度偵字第6680號
、第7946號）及移送併辦（96年度偵字第9249號），本院合議庭
裁定由受命法官獨任進行簡式審判程序，判決如下：
    主  文
乙○○共同犯攜帶兇器竊盜罪，累犯，處有期徒刑拾月；扣案如
附表編號1 至22所示之物品，均沒收之。又共同犯攜帶兇器竊盜
未遂罪，累犯，處有期徒刑陸月；扣案如附表所示之物品，均沒
收之。應執行有期徒刑壹年貳月；扣案如附表所示之物品，均沒
收之。
甲○○共同犯攜帶兇器竊盜罪，處有期徒刑捌月；扣案如附表編
號1 至22所示之物品，均沒收之。又共同犯攜帶兇器竊盜未遂罪
，處有期徒肆月；扣案如附表所示之物品，均沒收之。應執行有
期徒刑拾月；緩刑參年，並應向國庫支付新臺幣壹萬伍千元；扣
案如附表所示之物品，均沒收之。
    事  實
一、乙○○前因施用毒品案件，經法院判處8 月、5 月確定，於
    民國93年12月31日（起訴書誤載為94年1 月17日）縮刑期滿
    執行完畢。詎乙○○仍不知悔改，與甲○○共同基於為自己
    不法所有意圖之犯意聯絡，先後為下列犯行：
(一)於96年2 月24日凌晨2 時許，由甲○○駕駛膠筏搭載乙○○
    至停泊於高雄港海軍旗津營區21號碼頭之除役「德陽艦DDG
    －925 」軍艦，由乙○○至艦上，持其所有如附表編號1 至
    22所示客觀上足充兇器使用之爆破剪等工具或其他供行竊所
    用或預備之物品，竊取銅質之紅色救火栓控制閥4 顆、螺絲
    5 個、螺絲帽5 個，得手後乙○○復聯絡杜春接應其離去。
    隔日乙○○即將控制閥4 顆變賣予不詳之人，得款新台幣（
    下同）7,000 元，甲○○並分得贓款3,000 元。
(二)於96年2 月27日凌晨2 時許，由甲○○駕駛膠筏搭載乙○○
    一同至停泊於高雄港海軍旗津營區21號碼頭之除役「德陽艦
    DDG －925 」軍艦，由乙○○持如附表所示客觀上足為兇器
    之爆破剪等工具及其他供行竊預備之物，至前揭軍艦上欲竊
    取軍艦上之銅製品零件，惟乙○○於尋找財物時，旋為海軍
    值勤安全士官吳宗緣、蕭力、施志勇、黃智揚發覺而當場逮
    捕，並扣得如附表示供乙○○、甲○○行竊所預備之物品及
    先前竊得之螺絲、螺絲帽各5 個（已發還予被害人），甲○
    ○則趁機逃逸。經警循線追查，始悉全情。
二、案經內政部警政署高雄港務警察局移送臺灣高雄地方法院檢
    察署檢察官偵查起訴。
    理  由
一、本件被告乙○○、甲○○所犯係死刑、無期徒刑、最輕本刑
    為3 年以上有期徒刑以外之罪，渠等於準備程式中就被訴事
    實為有罪之陳述，經告知簡式審判程式之旨，並聽取公訴人
    、被告2 人之意見後，裁定進行簡式審判程式，先予敘明。
二、上揭犯罪事實，業據被告2 人坦承不諱，核與證人吳宗緣、
    蕭力、施志勇、黃智揚、莊生明之證述相符，並有通聯紀錄
    1 份、贓物認領保管單1 紙、現場蒐證及扣案物照片數張在
    卷足稽，復有如附表所示之工具物品扣案可憑，足見被告2
    人之自白，均核與事實相符，堪予採為認定事實之基礎。從
    而，被告2 人本件犯行，事證明確，應予依法論科。
三、按刑法第321 條第1 項第3 款之攜帶兇器竊盜罪，係以行為
    人攜帶兇器竊盜為其加重條件，此所謂兇器，其種類並無限
    制，凡客觀上足對人之生命、身體、安全構成威脅，具有危
    險性之兇器均屬之，且祇須行竊時攜帶此種具有危險性之兇
    器為已足，並不以攜帶之初有行兇之意圖為必要，最高法院
    著有79年度臺上字第5253號判例可資參照。查被告2 人行竊
    所帶如附表編號5 至18、23、24所示爆破剪等工具，均係金
    屬製品，質地堅硬或銳利，可持之傷害人之身體、生命，而
    對人之安全構成威脅，依上開判例意旨說明，上開物品顯具
    客觀危險性，自均屬兇器無訛。是核被告2 人所為，就犯罪
    事實一（一）部分，均係犯刑法第321 條第1 項第3 款之攜
    帶兇器竊盜罪，就犯罪事實一（二）部分，均係犯及刑法第
    321 條第2 項、第1 項第3 款之攜帶兇器竊盜未遂罪。被告
    2 人就前開2 次加重竊盜犯行，均有犯意聯絡及行為分擔，
    均應論以共同正犯。被告2 人本件2 次竊盜犯行，時間相距
    3 日，顯均係基於各別犯意為之，均應予以分論併罰。查被
    告乙○○前因施用毒品案件，經法院判處有期徒刑8 月、5
    月確定，2 罪接續執行，於93年12月31日縮短刑期執行完畢
    ，此有臺灣高等法院被告前案紀錄表乙份在卷可憑，其受有
    期徒刑執行完畢後，5 年內故意再犯本件最重本刑為有期徒
    刑以上之2 罪，俱為累犯，均應依刑法第47條第1 項規定，
    分別加重其刑。被告2 人就犯罪事實（二）所示犯行，已開
    始搜尋財物而著手竊盜行為之實施，惟未生竊盜之結果，其
    犯罪尚屬未遂，爰均依刑法第25條第2 項規定，按既遂犯之
    刑度減輕其刑，並就被告乙○○部分，依法先加後減之。又
    檢察官移送併辦部分（即96年度偵字第9249號），與起訴部
    分為相同之犯罪事實，本院自得予以審理，併此敘明。爰審
    酌被告2 人不思以正當途賺取財物，竟任意竊取他人物品變
    現花用，漠視他人產財權益，且行竊時復攜帶足充兇器使用
    之爆破剪等工具，所為誠屬不該，惟念被告2 人均已坦認犯
    行，犯後態度尚可，並慮及部分被竊物品已由被害人領回及
    其犯罪之動機、目的等一切情狀，分別量處如主文所示之刑
    ，並定其應執行刑，以示懲儆。又被告甲○○未曾犯罪，素
    行良好，有臺灣高等法院被告前案紀錄表1 份在卷可憑，其
    因一時失慮，致罹刑章，考量其本案犯罪行為分工僅止於接
    應被告乙○○順利至艦上行竊，且所獲不法利益甚微，犯罪
    情節尚非重大，又其事後坦然承認全部犯行，堪認確有悔意
    ，相信歷此次偵審程序及刑之宣告，應能知所警惕，而無再
    犯之虞，是本院認所宣告之刑，以暫不執行為適當，爰併宣
    告緩刑3 年；惟斟酌被告因守法觀念薄弱而誤觸法網，為確
    保其能記取教訓，並命其向國庫捐款新臺幣1 萬5 千元，以
    啟自新。
四、末查，被告2 人第1 次行竊時係攜帶扣案如附表編號1 至22
    所示之物品，該等物品均為被告乙○○所有而供被告2 人該
    次行竊所用或預備之物，又被告2 人第2 次行竊時為警扣得
    如附表所示全部物品，則為被告乙○○所有供被告2 人第2
    次行竊所預備之物等情，業經被告2 人於本院審理時供承明
    確（見本院卷第55頁至第56頁），是扣案如附表所示之物品
    ，自均應依刑法第38條第1 項第2 款之規定予以宣告沒收。
    至扣案之釣魚用小冰箱1 個、鋸片1 支，均非被告2 人所有
    之物，亦據被告2 人供承在卷，爰不予宣告沒收。
據上論斷，應依刑事訴訟法第299 條第1 項前段、第284 條之1
、第273 條之1 第1 項，刑法第28條、第321 條第1 項第3 款、
第2 項、第25條第2 項、第47條第1 項、第74條第1 項第1 款、
第2 項第4 款、第38條第1 項第2 款、第51條第5 款、第9 款，
判決如主文。
本案經檢察官丙○○到庭執行職務。
中　　華　　民　　國　　96　　年　　6 　　月　　28　　日
                  刑事第十二庭  法　官  林書慧
以上正本證明與原本無異。
如不服本裁定，應於送達後5日內，向本院提出抗告狀。
中　　華　　民　　國　　96　　年　　6 　　月　　29　　日
                                書記官  鍾錦祥
附錄本件論罪科刑法條：
《中華民國刑法第321條》
犯竊盜罪而有左列情形之一者，處6 月以上、5 年以下有期徒刑
：
一、於夜間侵入住宅或有人居住之建築物、船艦或隱匿其內而犯
    之者。
二、毀越門扇、牆垣或其他安全設備而犯之者。
三、攜帶兇器而犯之者。
四、結夥三人以上而犯之者。
五、乘火災、水災或其他災害之際而犯之者。
六、在車站或埠頭而犯之者。
《中華民國刑法施行法第1 條之1 》
中華民國九十四年一月七日刑法修正施行後，刑法分則編所定罰
金之貨幣單位為新臺幣。
九十四年一月七日刑法修正時，刑法分則編未修正之條文定有罰
金者，自九十四年一月七日刑法修正施行後，就其所定數額提高
為三十倍。但七十二年六月二十六日至九十四年一月七日新增或
修正之條文，就其所定數額提高為三倍。
前項之未遂犯罰之。
附表：
┌──┬───────────┬─────┬───────┐
│編號│　　扣　案　物　品    │　數　量  │　備　　　註  │
├──┼───────────┼─────┼───────┤
│ 1  │頭式照明燈            │   1 個   │              │
├──┼───────────┼─────┼───────┤
│ 2  │攜帶式小檯燈          │   1 個   │              │
├──┼───────────┼─────┼───────┤
│ 3  │鎖頭                  │   1 個   │              │
├──┼───────────┼─────┼───────┤
│ 4  │小型望鏡              │   1 個   │              │
├──┼───────────┼─────┼───────┤
│ 5  │S 型鐵鉤              │   1 支   │足充兇器使用  │
├──┼───────────┼─────┼───────┤
│ 6  │一字起子              │   1 支   │足充兇器使用  │
├──┼───────────┼─────┼───────┤
│ 7  │小型套筒扳手          │   1 支   │足充兇器使用  │
├──┼───────────┼─────┼───────┤
│ 8  │T 字型扳手            │   1 支   │足充兇器使用  │
├──┼───────────┼─────┼───────┤
│ 9  │自製扳手（小）        │   1 支   │足充兇器使用  │
├──┼───────────┼─────┼───────┤
│ 10 │開口扳手（17'19'）    │   1 支   │足充兇器使用  │
├──┼───────────┼─────┼───────┤
│ 11 │兩用扳手              │   1 支   │足充兇器使用  │
├──┼───────────┼─────┼───────┤
│ 12 │梅花扳手              │   1 支   │足充兇器使用  │
├──┼───────────┼─────┼───────┤
│ 13 │活動扳手（大）        │   1 支   │足充兇器使用  │
├──┼───────────┼─────┼───────┤
│ 14 │活動扳手（小）        │   1 支   │足充兇器使用  │
├──┼───────────┼─────┼───────┤
│ 15 │螺絲套筒扳手          │   1 支   │足充兇器使用  │
├──┼───────────┼─────┼───────┤
│ 16 │銼刀                  │   1 支   │足充兇器使用  │
├──┼───────────┼─────┼───────┤
│ 17 │管鉗                  │   1 支   │足充兇器使用  │
├──┼───────────┼─────┼───────┤
│ 18 │爆破剪                │   1 支   │足充兇器使用  │
├──┼───────────┼─────┼───────┤
│ 19 │小麻繩                │   2 條   │              │
├──┼───────────┼─────┼───────┤
│ 20 │扁帽（綠色）          │   1 頂   │              │
├──┼───────────┼─────┼───────┤
│ 21 │工具袋（含帆布袋4 個）│   1 包   │              │
├──┼───────────┼─────┼───────┤
│ 22 │手套（棉紗）          │   1 雙   │              │
├──┼───────────┼─────┼───────┤
│ 23 │電纜剪                │   1 支   │足充兇器使用  │
├──┼───────────┼─────┼───────┤
│ 24 │自製扳手（大）        │   1 支   │足充兇器使用  │
└──┴───────────┴─────┴───────┘
